【裁判字號】    99,易,545
【裁判日期】    991101
【裁判案由】    違反毒品危害防制條例
【裁判全文】
臺灣雲林地方法院刑事判決               99年度易字第545號
公  訴  人  臺灣雲林地方法院檢察署檢察官
被      告  甲○○
上列被告因違反毒品危害防制條例案件，經檢察官提起公訴（99
年度毒偵字第1122號），被告於準備程序進行中，就被訴事實為
有罪之陳述，本院依簡式審判程序審理，判決如下：
    主  文
甲○○施用第二級毒品，累犯，處有期徒刑伍月，如易科罰金，
以新臺幣壹仟元折算壹日，扣案之施用甲基安非他命器具玻璃球
壹組、吸食玻璃管及塑膠鏟子各壹支均沒收。
    事  實
一、甲○○前因施用第二級毒品案件，經本院以98年度毒聲字第
    28號裁定應送勒戒處所施以觀察、勒戒後，認有繼續施用毒
    品之傾向，再經本院以98年度毒聲字第143 號裁定令入戒治
    處所施以強制戒治後，其戒治成效評估為合格，認無繼續強
    制戒治之必要，而於民國99年4 月14日因執行完畢釋放，並
    由臺灣雲林地方法院檢察署檢察官於同年月16日，以99年度
    戒毒偵字第59號為不起訴處分確定；另因犯竊盜案件，經本
    院以97年度六簡字第34號判處有期徒刑3 月確定，甫於同年
    8 月19日因徒刑執行期滿而執行完畢。猶不思警惕，復基於
    施用第二級毒品甲基安非他命之犯意，於99年8 月8 日23時
    許，在雲林縣林內鄉林南村中華巷5 之20號之住處，以將第
    二級毒品甲基安非他命置入玻璃球內用火燒烤後吸食煙霧之
    方式，施用第二級毒品1 次。嗣於翌日8 時30分許，為警在
    上址扣得供施用毒品之器具玻璃球1 組、吸食玻璃管及塑膠
    鏟子各1 支等物，並採尿送驗後，結果呈安非他命陽性及甲
    基安非他命陽性反應，始查悉上情。
二、案經雲林縣警察局斗六分局報請臺灣雲林地方法院檢察署檢
    察官偵查起訴。
    理  由
一、按除被告所犯為死刑、無期徒刑、最輕本刑為3 年以上有期
    徒刑之罪或高等法院管轄第一審案件者外，於第一次審判期
    日前之準備程序進行中，被告先就被訴事實為有罪之陳述時
    ，審判長得告知被告簡式審判程序之旨，並聽取當事人、代
    理人、辯護人及輔佐人之意見後，裁定進行簡式審判程序；
    又除簡式審判程序、簡易程序及第376 條第1 款、第2 款所
    列之罪之案件外，第一審應行合議審判，刑事訴訟法第273
    條之1 第1 項、第284 條之1 分別定有明文。經查本件被告
    甲○○所犯係死刑、無期徒刑、最輕本刑為3 年以上有期徒
    刑以外之罪，且屬刑事訴訟法第376 條第1 款所定之罪，其
    於準備程序中就被訴事實為有罪之陳述，經法官告知簡式審
    判程序之旨，並聽取公訴人及被告之意見後，本院爰依首揭
    規定，裁定進行簡式審判程序，合先敘明。
二、上揭犯罪事實，業據被告甲○○於本院準備及簡式審判程序
    時自白不諱（詳本院卷準備及簡式審判程序筆錄），且被告
    於前開被查獲時間採集之尿液經送驗，結果呈安非他命、甲
    基安非他命之陽性反應乙節，有正修科技大學超微量研究科
    技中心尿液檢驗報告正本及雲林縣警察局斗六分局毒品犯罪
    嫌疑人尿液採驗作業管制紀錄表影本各1 份（詳見偵查卷第
    18 頁 、第19頁）在卷可稽，復有被告所有供其施用甲基安
    非他命之器具即玻璃球1 組、吸食玻璃管及塑膠鏟子各1 支
    等物扣案足以佐證被告上開任意性自白與事實相符，堪認為
    真實。而被告有如上犯罪事實所載執行觀察、勒戒及強制戒
    治之情形，有臺灣高等法院被告前案紀錄表在卷可稽，被告
    於前受強制戒治執行完畢，經不起訴處分確定後，五年以內
    再犯本案施用毒品犯行，亦堪採認，依法本件應予直接追訴
    、處罰，為此被告確有於上揭時、地有施用第二級毒品甲基
    安非他命1 次之行為，事證明確，被告犯行，洵堪認定，應
    予依法論科。
三、查甲基安非他命，依毒品危害防制條例第2 條第2 項第2 款
    規定，屬第二級毒品。核被告所為，係犯毒品危害防制條例
    第10條第2 項之施用第二級毒品罪。其施用前持有第二級毒
    品甲基安非他命之行為，既意在供己施用，其持有之低度行
    為應為施用之高度行為吸收，不另論罪。又被告有如上揭犯
    罪事實所示之犯罪前科紀錄及有期徒刑執行之情形，此有臺
    灣高等法院被告前案紀錄表1 份在卷可按，其於前開有期徒
    刑執行完畢後，5 年內故意再犯本件有期徒刑以上之罪，為
    累犯，依刑法第47條第1 項規定，加重其刑。爰審酌被告前
    因施用毒品案件，業經觀察、勒戒及強制戒治，卻未能把握
    自新機會，澈底戒除施用毒品之惡習，仍一再施用足以導致
    人體機能發生依賴性、成癮性及抗藥性等障礙之第二級毒品
    甲基安非他命，足徵其沾染毒品甚深，戕害自身健康，漠視
    法令禁制，顯未見悔改之意，惟能坦承犯行，犯後態度尚佳
    ，暨其犯罪動機、手段、本次施用毒品次數僅1 次等一切情
    狀，量處如主文所示之刑，併諭知易科罰金之折算標準如主
    文。
四、至扣案之玻璃球1 組、吸食玻璃管及塑膠鏟子各1 支等物，
    為被告所有且係供其施用第二級毒品甲基安非他命所用之物
    ，業據被告於本院審理時供述明確，爰依刑法第38條第1 項
    第2 款、第3 項之規定一併宣告沒收之。
據上論斷，依刑事訴訟法第284 條之1 、第273 條之1 第1 項、
第299 條第1 項前段，毒品危害防制條例第10條第2 項，刑法第
11條前段、第41條第1 項前段、第47條第1 項、第38條第1 項第
2 款，判決如主文。
本案經檢察官江柏青到庭執行職務。
中    華    民    國    99    年    11    月    1     日
                  刑事第五庭  法  官  張文俊
以上正本證明與原本無異。
如不服本判決，應於收受送達後10日內，向本院提出上訴書狀，
並應敘述具體理由；其未敘述上訴理由者，應於上訴期間屆滿後
20日內，向本院補提理由書（均須按他造當事人之人數附繕本）
，「切勿逕送上級法院」。
                              書記官  金雅芳
中    華    民    國    99    年    11    月    1     日
附錄本案論罪科刑法條全文：
毒品危害防制條例第10條第2項：
施用第二級毒品者，處3年以下有期徒刑。

司法院資訊處製作；財團法人民間司法改革基金會備份。
